臺灣高等法院高雄分院刑事判決　　　　　　　　九十三年度軍上字第二十一號
　　上　訴　人
　　即　被　告　甲○○
右上訴人因違反職役職責案件，不服國防部高等軍事法院中華民國九十三年六月廿九
日第二審判決（九十三年度高判字第八十三號，國防部南部地方軍事法院九十三年度
和判字第二一七號，起訴案號：國防部南部地方軍事法院檢察署九十三年度平訴（一
）字第一六五號），提起上訴，本院判決如左：
      主  文
上訴駁回。
      理  由
一、按軍事審判法第一百八十一條第五項規定，被告不服高等軍事法院宣告有期徒刑
    之上訴判決者，得以判決違背法令為理由，向高等法院提起上訴。是被告向高等
    法院提起上訴，應以高等軍事法院宣告有期徒刑之上訴判決違背法令為理由，係
    屬法定要件，如果上訴狀並未依據卷內訴訟資料，具體指摘原判決不適用何種法
    則或如何適用不當，或所指原判決之不法情事，顯與法律規定得為向高等法院提
    起上訴理由之違法情形不相適合時，均應認其上訴違背法律上之程序。
二、本件原判決維持第一審判決，認上訴人甲○○前係陸軍第八軍團司令部第四十三
    砲兵指揮部六一二防空群防空第一營營部連中士副排長（民國八十五年六月廿八
    日入伍，陸軍後勤學校常備士官班八十五年班第卅八期畢業，志願役），曾於九
    十一年間因犯違反職役職責罪，經國防部南部地方軍事法院判處有期徒刑二月，
    如易科罰金以二百元折算一日，緩刑二年確定在案（緩刑期滿日為九十三年十二
    月八日）。惟其仍不知悔改，復於緩刑期內之九十三年四月十二日十二時許，自
    台灣駐地請假至國軍高雄總醫院就醫，應於同日十八時返營銷假，屆時竟以女友
    欲與其分手為由，而意圖長期脫免職役，假滿未歸，離去職役在外，至同年四月
    十四日十六時卅分許，始由其副營長王偉平少校、營輔導長楊臣勇少校、連輔導
    長陳朝皇中尉及中士曹志宏至屏東縣三地鄉被告女友家中尋獲強制帶回營區之事
    實，而論以陸海空軍刑法第三十九條第一項之「意圖長期脫免職役而離去職役」
    罪，其論据係以上訴人甲○○對於右揭意圖長期脫免職役而離去職役之犯罪事實
    已坦白承認，核與陸軍砲兵指揮部六一二防空群第一營九十三年四月十五日（九
    三）飛翔字第○○七七九號函所附洽談資料表所載情節相符，復有上訴人甲○○
    之假單影本可稽，並經証人即副營長王偉平少校於軍事法院調查時陳稱：我們跟
    他軟性勸說，但他還是不願回部隊，並以死相逼，因怕他情緒不穩，所以連同其
    女友用轎車硬將他帶回部隊，他外公十三日過世，他沒有去祭拜，我們在他外公
    家等不到人，後來在其女友處發現等語；營輔導長楊臣勇少校於偵查中陳稱：他
    假藉其外祖父病危之名義，故意逾假不歸，事實上是因為與其女友感情因素所致
    等語；連輔導長陳朝皇中尉及中士曹志宏於偵查中陳稱：我們找到他時有勸他跟
    我們一起回去，但他一直堅持寧死也不肯回去，然後又乘隙把車開走，而我們因
    山路不熟，被他逃脫，他對指揮官說他不想為區區三萬元而繼續留在部隊等語屬
    實；又上訴人甲○○於初審調查中亦自承：離去職役時，因女友要跟我分手，我
    怕她離開，所以無心服役，才逾假潛逃在外等語，足証上訴人甲○○已具有長期
    脫免職役之故意，事證明確，其犯行已足認定。再查核上訴人甲○○於上述時、
    地意圖長期脫免職役而逾假潛逃之行為，已構成陸海空軍刑法第三十九條第一項
    之「意圖長期脫免職役而無故離去職役」罪，並以上訴人甲○○是志願役士官，
    竟不思努力工作，報效國家，其曾於九十一年間犯違反職役職責罪，經國防部南
    部地方軍事法院判處有期徒刑二月，如易科罰金以二百元折算一日，緩刑二年確
    定在案（緩刑期滿日為九十三年十二月八日），惟其仍不知悔改，復於緩刑期內
    再犯意圖長期脫免職役而無離去職役罪，其離去職役為二日等一切情狀，量處有
    期徒刑八月，核無不合，因而駁回上訴人甲○○在高等軍事法院第二審之上訴，
    並對上訴人甲○○所辯無逃亡之意云云，如何不足採，詳予指駁。經核原判決從
    形式上觀察，並無任何違背法令之處，上訴意旨仍執陳詞無逃亡之意，及因家庭
    情況請從輕量刑云云，惟查原判決已就上訴人甲○○逃亡動機，其已離去職役二
    日，已構成軍法之犯罪，其犯罪後態度等一切情狀，在法定刑度內科處其刑，原
    判決亦無違背法令情事存在。上訴意旨並未具體指摘原判決有何違背法令，難謂
    已符合首揭上訴高等法院法律審之要件，其上訴違背法律上之程序，應予駁回。
三、據上論斷，應依軍事審判法第二百零六條第一項、刑事訴訟法第三百九十五條前
    段之規定，判決如主文。
中    華    民    國      九十三      年      九      月      三十      日
                              臺灣高等法院高雄分院刑事第六庭
                                  審判長法官  王憲義
                                        法官  范惠瑩
                                        法官  張盛喜
右正本證明與原本無異。
不得再上訴。
                                  法院書記官  楊茱宜
中    華    民    國      九十三      年      九      月      三十      日
